臺灣臺北地方法院民事裁定
111年度重訴字第394號
原      告  
即反訴被告  蘇大峰  
訴訟代理人  王玉楚律師
被      告
即反訴原告  蘇大權  



訴訟代理人  何邦超律師
上列當事人間請求不動產所有權移轉登記事件，本院裁定如下：
   主  文
原告即反訴被告應於本裁定送達後五日內，補繳裁判費新臺幣壹
拾柒萬肆仟貳佰肆拾元，逾期不繳，即駁回其訴。
   理  由
一、按訴訟標的之價額，由法院核定。核定訴訟標的之價額，以
    起訴時之交易價額為準；無交易價額者，以原告就訴訟標的
    所有之利益為準；法院因核定訴訟標的之價額，得依職權調
    查證據，民事訴訟法第77條之1定有明文。所謂交易價額，
    係指客觀之市場交易價格而言。現行地政機關就不動產之交
    易價格已採實價登錄制度，故鄰近不動產於一定期間內所登
    錄之交易價格，應趨近於客觀之市場交易價格，可作為核定
    訴訟標的價額之基準（最高法院107年度台抗字第261號裁定
    意旨參照）。次按原告起訴不合程式或不備其他要件者，法
    院應以裁定駁回之。但其情形可以補正者，審判長應定期間
    先命補正，亦為民事訴訟法第249條第1項所明定。再按繼承
    人有數人時，在分割遺產前，各繼承人對於遺產全部為公同
    共有；公同共有物之處分及其他之權利行使，除法律另有規
    定外，應得公同共有人全體之同意，民法第1151條、第828
    條第3項分別定有明文。是以公同共有人中一人單獨或數人
    本於公同共有權利起訴請求債務人向全體公同共有人給付，
    如獲勝訴判決，所行使之公同共有權利即獲全部滿足，是其
    訴訟標的之價額，應以公同共有債權之全部價額計算。換言
    之，繼承人中之一人或數人行使公同共有權利而起訴請求債
    務人向全體繼承人為給付，其訴訟標的之價額應依其請求給
    付之全部公同共有權利核算之。
二、經查：
　㈠原告起訴主張如附表所示之不動產（下稱系爭不動產）為被
    繼承人蘇振平（下以姓名稱）於民國69年間取得而借名登記
    於被告名下，嗣蘇振平於108年2月逝世，借名登記契約關係
    已告消滅，被告自應將系爭不動產移轉登記為蘇振平之全體
    繼承人公同共有，然被告並未為之，反主張其為系爭不動產
    之真正所有權人，爰依民法179條、第541條規定，請求被告
    將系爭不動產移轉登記為蘇振平之全體繼承人（即兩造及蘇
    黃素梅、蘇順美）所有，揆之前揭說明，本件訴訟標的價額
    之核定，應以系爭不動產起訴時公同共有權利範圍全部之客
    觀市場交易價額而定。
　㈡系爭不動產為69年4月23日完成，鋼筋混凝土造建物總7層樓
    中第1層及第3層，二樓層之建物總面積為145.35平方公尺（
    計算式：1樓層次面積37.37㎡＋1樓平台3.72㎡＋3樓層次面積90
    .16㎡＋3樓陽台14.10㎡），有系爭不動產之建物登記謄本可查
    (見本院111年度北司補字第1055號卷第21頁至第23頁)；並
    參酌內政部不動產交易實價查詢服務網關於系爭不動產鄰近
    區域、建築型態條件相仿之物件，於起訴時之平均交易價格
    為每平方公尺新臺幣（下同）25萬2,253元，亦有本院依職
    權查詢之不動產交易實價登錄結果在卷可參。據此計算系爭
    不動產於起訴時之交易價額為3,666萬4,974元（計算式：14
    5.35㎡×252,253元＝36,664,974元，元以下四捨五入），核為
    本件訴訟標的價額，應徵第一審裁判費33萬4,696元，原告
    僅繳納16萬0,456元，尚欠17萬4,240元，茲依民事訴訟法第
    249條第1項但書之規定，限原告於收受本件裁定送達5日內
    ，向本院補繳上述不足額之裁判費，逾期不繳，即駁回原告
    之訴。
三、爰裁定如主文。
中　　華　　民　　國　　111 　年　　9 　　月　　28　　日
                  民事第五庭    法　官　何若薇
以上正本係照原本作成
如不服本裁定關於核定訴訟標的價額部分，應於送達後十日內向
本院提出抗告狀，並繳納抗告費新臺幣一千元；其餘關於命補繳
裁判費部分，不得抗告。                 
中　　華　　民　　國　　111 　年　　9 　　月　　29　　日
                                書記官  林俐如
附表：　　　
土地部分：       土地坐落    面積 權利範圍 縣市 鄉鎮 縣市 段 地號 平方公尺  臺北市 松山區 延吉一小段 483 702 10000分之577 

二、房屋部分：      建號 基地坐落 建築樣式主要建築材料及房屋層數 建物面積 (平方公尺) 權利範圍  建物門牌    1673號 臺北市○○區○○○○段000地號 鋼筋混凝土造，7層 總面積：37.37 附屬建物(平台)： 平台3.72 1/1  臺北市○○區○○路000巷00弄0號1樓    1674號 臺北市○○區○○○○段000地號 鋼筋混凝土造，7層 總面積：90.16 附屬建物(陽台)：14.10 1/1  臺北市○○區○○路000巷00弄0號3樓